臺灣高等法院民事裁定　　　　　　　　　96年度抗字第1979號
抗　告　人　乙○○
上列抗告人因與相對人甲○○間聲請確定訴訟費用額事件，對於
中華民國96年10月31日臺灣板橋地方法院96年度聲字第2714號所
為裁定提起抗告，本院裁定如下：
    主  文
原裁定關於命抗告人應負擔之訴訟費用額超逾新台幣肆仟佰
拾元及加給法定遲延利息部分廢棄。
上開廢棄部分，相對人於原法院之聲請駁回。
其餘抗告駁回。
抗告訴訟費用由抗告人負擔。
    理  由
一、按法院未於訴訟費用之裁判確定其費用者，第一審受訴法院
    於該裁判有執行力後，應依聲請以裁定確定之；又該確定之
    訴訟費用額，應於裁定送達之翌日起，加給法定利率計算之
    利息。民事訴訟法第91條第1項、第3項分別定有明文。再，
    當事人分擔訴訟費用者，法院為確定費用額之裁判時，應視
    為各當事人應負擔之費用，已就相等之額抵銷，而確定其一
    造應賠償他造之差額，同法第93條亦有明文。
二、本件抗告意旨略以：兩造間因損害賠償訴訟，經原法院判命
    伊應賠償相對人新台幣（下同）40萬元，並應負擔第1審之
    訴訟費用2/ 3；經伊不服提起上訴，雖遭上訴駁回及命伊應
    負擔第2審之訴訟費用。惟該第2審之訴訟費用本即由伊先行
    繳納，自無庸賠償相對人。而原法院竟命伊須賠償該2審訴
    訟費用予相對人，顯屬有誤，求予將原裁定廢棄等語。
三、查，兩造間因損害賠償訴訟，經原法院判命抗告人應賠償相
    對人40萬元，並應負擔第1審訴訟費用2/ 3，經其不服提起
    上訴，遭駁回上訴並應負擔第2審訴訟費用等情，有卷附原
    法院94年度訴字第1932號民事判決、本院96年度上易字第
    443號民事判決可憑（見本院卷第20至36頁）。準此可知，
    第2審訴訟費用既由抗告人繳納（即無賠償對造訴訟費用差
    額之問題，民事訴訟法第93條參照），其所應賠償相對人之
    訴訟費用差額應僅限於第1審訴訟費用（此由相對人所預納
    ）之2/3，即4,333元（計算式：6500×2/3＝4333，元以下4
    捨5入）。而原法院不查，竟裁定命抗告人應再加計賠償相
    對人第2審訴訟費用6450元，於法自有違誤。從而，抗告人
    執此指摘原裁定此部分不當，聲明廢棄，為有理由，爰由本
    院將原裁定關於此部分予以廢棄，更為裁定如主文第2項所
    示。至於其餘核定訴訟費用額之部分，於法並無不當，抗告
    意旨指摘原裁定此部分不當，聲明廢棄，為無理由，應予駁
    回。
四、據上論結，本件抗告為一部有理由、一部無理由，裁定如主
    文。
中　　華　　民　　國　　96　　年　　12　　月　　19　　日
                    民事第十五庭
                        審判長法　官  林恩山
                              法  官  郭松濤
　　　　　　　　　　　　　　  法  官  楊絮雲
正本係照原本作成。
不得再抗告。
中　　華　　民　　國　　96　　年　　12　　月　　19　　日
                              書記官  鄭淑昀
